【裁判字號】    98,訴,2600
【裁判日期】    990628
【裁判案由】    毒品危害防制條例
【裁判全文】
臺灣臺中地方法院刑事判決              98年度訴字第2600號
公  訴  人  臺灣臺中地方法院檢察署檢察官
被      告  戊○○
指定辯護人  本院公設辯護人  己○○
上列被告因毒品危害防制條例案件，經檢察官提起公訴（97年度
偵字第21209號），本院判決如下：
    主    文
戊○○犯如附表編號一至四所示之罪，均為累犯，處如附表所示
之刑（含從刑）；又犯轉讓第一級毒品罪，累犯，處有期徒刑拾
月。應執行有期徒刑壹拾捌年，扣案之第一級毒品海洛因貳包（
驗餘淨重合計零點參貳肆捌公克，含包裝袋貳個）、第二級毒品
甲基安非他命貳包（驗餘淨重合計零點貳壹參柒公克，含包裝袋
貳個），均沒收銷燬之；扣案之VK廠牌行動電話壹支（序號：00
0000000000000號，內含0000000000號門號SIM卡壹枚）、電子磅
秤壹台、分裝袋壹批均沒收；未扣案之販賣第一、二級毒品所得
財物新臺幣貳萬元沒收，如全部或一部不能沒收時，以其財產抵
償之。
    犯罪事實
一、戊○○前因違反動產擔保交易法、詐欺等案件，分別經本院
    及臺灣高等法院臺中分院判處有期徒刑3月、6月確定，嗣經
    定應執行刑為有期徒刑8月確定，甫於民國96年5月28日縮刑
    期滿執行完畢。詎仍不知悔改，明知海洛因、甲基安非他命
    均為政府依據毒品危害防制條例所公告列管之第一、二級毒
    品，非經許可不得販賣，竟仍基於販賣海洛因、甲基安非他
    命以營利及轉讓海洛因之各別犯意，而分別為以下販賣第一
    級毒品海洛因、販賣第二級毒品甲基安非他命及轉讓第一級
    毒品海洛因之犯行：
（一）戊○○以門號0000000000號行動電話作為販賣第一級毒品
      海洛因、第二級毒品甲基安非他命之聯絡工具，於如附表
      編號一、二所示時、地，販賣第一級毒品海洛因予丁○○
      、甲○○等人。另於如附表編號三、四所示時、地，販賣
      第二級毒品甲基安非他命予辛○○、乙○○等人。
（二）戊○○於97年9月3日13時許，在臺中縣太平市○○街59號
      其住處內，無償轉讓第一級毒品海洛因予甲○○（係將海
      洛因摻於香煙內，約新臺幣（下同）500元之量，甲○○
      施用毒品另經檢察官提起公訴），甲○○並即在上址處施
      用。
二、嗣因臺灣臺中地方法院檢察署檢察官前已向本院聲請對戊○○所持用之0000000000號行動電話實施通訊監察獲准，而經
    警方監聽，並於97年9月2日21時30分許，為埋伏員警查獲甫
    向戊○○購得第二級毒品甲基安非他命之辛○○，復於翌（
    3 ）日14時30分許，在臺中縣太平市○○路○段963巷「菲力
    貓遊藝場」前，續為跟監員警查獲戊○○與乙○○正在接洽
    購買毒品事宜，並經戊○○同意搜索後，在戊○○所駕駛之
    車牌號碼1732-HR號自小客車內後座腳踏板處扣得甲基安非
    他命1包（驗餘淨重0.1913公克）、在前座遮陽板處扣得海
    洛因1包（驗餘淨重0.0770公克）、在戊○○身上扣得其販
    賣毒品所使用之VK廠牌行動電話1支（序號：0000000000000
    00號，內含0000000000號門號SIM卡1枚）；後警再經戊○○
    同意後，在戊○○上開住處內，搜索扣得海洛因1包（驗餘
    淨重0.2478公克）、甲基安非他命1包（驗餘淨重0.022 4
    公克）、電子磅秤1台、分裝袋1批等物。
    理    由
壹、證據能力之說明：
一、按檢察官職司追訴犯罪，就審判程序之訴訟構造言，檢察官
    係屬與被告對立之當事人一方，偵查中對被告以外之人所為
    之偵查筆錄，或被告以外之人向檢察官所提之書面陳述，性
    質上均屬傳聞證據。在理論上，如未予被告反對詰問、適當
    辯解之機會，一律准其為證據，似有違當事人進行主義之精
    神，對被告之防禦權亦有所妨礙；然而現階段刑事訴訟法規
    定檢察官代表國家偵查犯罪、實施公訴，必須對於被告之犯
    罪事實負舉證之責，依法其有訊問被告、證人及鑑定人之權
    ，證人、鑑定人且須具結，而實務運作時，偵查中檢察官向
    被告以外之人所取得之陳述，原則上均能遵守法律規定，不
    致違法取供，其可信性極高，為兼顧理論與實務，乃於修正
    刑事訴訟法時，增列第159條之1第2項，明定被告以外之人
    於偵查中向檢察官所為陳述，除顯有不可信之情況外，得為
    證據（最高法院95年度台上字第1044號判決要旨參照）。復
    按刑事訴訟法第159條之1第2項，明定被告以外之人於偵查
    中向檢察官所為陳述，除顯有不可信之情況者外，得為證據
    ；所謂「不可信之情況」，由法院審酌被告以外之人於陳述
    時之外在環境及情況而為判斷；而被告以外之人於偵查時，
    是否與被告對質，與其陳述時之外在環境並無必然之關聯，
    自不得以偵查中未經被告詰問，逕認該陳述無證據能力；至
    該等陳述與事實是否相符，要屬證據證明力之問題，與證據
    能力之有無，不容混淆（最高法院94年度台上字第7132 號
    、95年度台上字第1585號等判決要旨參照）。又證人於檢察
    官偵查中所為之陳述，審酌該陳述作成之客觀條件及環境，
    認其心理狀態健全，並無受到脅迫、利誘或詐欺，自非顯有
    不可信之情形，依刑事訴訟法第159條之1第2項之規定，亦
    得為證據（最高法院95年度台上字第934號判決要旨參照）
    。職是，被告以外之人前於偵查中已具結而為證述，除反對
    該項供述得具有證據能力之一方，已釋明「顯有不可信之情
    況」之理由外，不宜以該證人未能於審判中接受他造之反對
    詰問為由，即遽指該證人於偵查中之陳述不具證據能力。經
    查，證人丁○○、甲○○、辛○○、乙○○於偵訊時均經具
    結證述在案，且依據偵訊過程及筆錄記載，可徵上開證人於
    檢察官偵查中為陳述時，並無任何遭受外力不當干涉之顯不
    可信之情況，況被告及辯護人於本院審理時，亦無具體指陳
    該等證述作成時，有何外在環境及情況足以影響證人證述之
    任意性及真實性，而有何顯有不可信之情況者，再者證人丁○○、辛○○、乙○○於本院審理時，依檢察官、辯護人之
    聲請，傳喚到庭作證，並予被告、辯護人詰問、對質之機會
    ，至於證人甲○○部分，亦經本院依法傳喚、拘提後，傳拘
    未到，惟證人甲○○於偵訊之證述，亦經本院於審理時踐行
    供述證據之調查證據程序，堪認均已完足為合法調查之證據
    ，是證人丁○○、甲○○、辛○○、乙○○於檢察官偵訊時
    之具結證述，均堪認有證據能力。
二、證人甲○○、乙○○、辛○○於警詢之證述，均屬被告以外
    之人於審判外所為之言詞陳述，經核尚無刑事訴訟法第15 9
    條之2所指傳聞例外之情形，復經辯護人於本院審理時指稱
    無證據能力（見本院99年6月14日審理筆錄），自均無證據
    能力。
三、按電話監聽譯文（通訊監察譯文），僅屬依據監聽錄音結果
    予以翻譯之文字，固具文書證據之外觀，但實際上仍應認監
    聽所得之錄音帶，始屬調查犯罪所得之證物，乃刑事訴訟法
    第165條之1第2項所稱之新科技證物，如其蒐證程序合法，
    且當事人已承認監聽錄音譯文之內容屬實，或對於該譯文內
    容並無爭執，而法院復已就該譯文依法踐行調查證據程序者
    ，該監聽錄音之譯文即與播放錄音有同等價值，自有證據能
    力（最高法院98年度台上字第527號判決意旨參照）。查本
    案係經臺灣臺中地方法院檢察署檢察官就被告所使用門號
    0000000000號之行動電話向本院聲請核發通訊監察書（97
    年度聲監字第767號）實施通訊監察結果，發覺被告涉有販
    賣毒品等罪嫌而查獲，有本院通訊監察書及通訊監察譯文在
    卷可參（見警卷第43頁至第72頁），本院於審理時業已就上
    開通訊監察譯文依法提示被告，踐行調查證據之程序，經核
    與監聽錄音具有相同之價值，自有證據能力。
四、刑事訴訟法第159條之4規定，可作為證據之文書有：一除顯
    有不可信之情況外，公務員職務上製作之紀錄文書、證明文
    書。二除顯有不可信之情況外，從事業務之人於業務上或通
    常業務過程所須製作之紀錄文書、證明文書。三除前二款之
    情形外，其他於可信之特別情況下所製作之文書。而該法條
    第2 款所稱從事業務之人於業務上或通常業務過程所須製作
    之紀錄文書、證明文書，因係於通常業務過程不間斷、有規
    律而準確之記載，且大部分紀錄係完成於業務終了前後，無
    預見日後可能會被提供作為證據之不實登載動機，不實之可
    能性小，除非該等紀錄文書或證明文書有顯然不可信之情況
    ，否則有承認其為證據之必要；因此，採取上開文書作為證
    據，應注意該文書之製作，是否係於例行性之業務過程中，
    基於觀察或發現而當場或即時記載之特徵，查卷附之行動電
    話門號之通聯調閱查詢單，係電信業者依申請人申辦門號時
    所登記之身分資料而登錄，僅用以識別門號申請人之人別；
    而通聯紀錄則係由各家電信業者為計算電話通話費用，而以
    電信業者管控之電腦設備逐筆紀錄通話門號之通話日期、時
    間長短、通話對方門號（即發話方、受話方與發簡訊）、通
    話地點所在之最近基地台位置等。則上開門號通聯調閱查詢
    單及通聯紀錄，顯非為訴訟上之特定目的而製作，而係屬於
    通常業務過程中不間斷之規律性、機械性記載，自屬於從事
    業務之人於業務上或通常業務過程所須製作之紀錄文書，經
    查亦無顯不可信之情況，故本件通聯紀錄自應具有證據能力
    。
五、按刑事訴訟法第159條之5 第2項所定：「當事人、代理人或
    辯護人於法院調查證據時，知有第159條第1項不得為證據之
    情形，而未於言詞辯論終結前聲明異議者，視為有前項之同
    意。」乃係基於證據資料愈豐富，愈有助於真實發現之理念
    ，酌採當事人進行主義之證據處分權原則，並強化言詞辯論
    主義，透過當事人等到庭所為之法庭活動，在使訴訟程序順
    暢進行之要求下，承認傳聞證據於一定條件內，得具證據適
    格。此種「擬制同意」，因與同條第一項之明示同意有別，
    實務上常見當事人等係以「無異議」或「沒有意見」表示之
    ，斯時倘該證據資料之性質，已經辯護人閱卷而知悉，或自
    起訴書、判決書之記載而了解，或偵、審中經檢察官、審判
    長、受命法官、受託法官告知，或被告逕為認罪答辯或有類
    似之作為、情況，即可認該相關人員於調查證據之時，知情
    而合於擬制同意之要件（最高法院96年度台上字第4174號判
    決意旨參見）。經查，除上開辯護人及被告有爭執之證據外
    ，本判決下列所引用之其餘證據，檢察官、被告及其辯護人
    於本院準備程序及審判期日中均未對此部分之證據能力有所
    爭執，且迄至言詞辯論終結前亦未聲明異議，本院審酌上開
    證據資料製作時之情況，均無違法不當及證明力明顯過低之
    瑕疵，亦認為以之作為證據應屬適當，揆諸前開規定，爰依
    刑事訴訟法第159條之5規定，均認有證據能力。
貳、認定犯罪事實所憑之證據及理由：
一、被告戊○○於本院審理時固坦承無償轉讓重量約500元之第
    一級毒品海洛因予甲○○及其確係持有使用門號0000000000
    號行動電話之事實，惟否認有何如附表所示之時、地，販賣
    第一級毒品海洛因予丁○○、甲○○及第二級毒品甲基安非
    他命予辛○○、乙○○之犯行，辯稱：伊與丁○○是95年10
    月認識，交往模式是有好東西（指毒品）就會彼此介紹上手
    ，那次（指97年8月15日）伊找到1批好東西（指海洛因），
    但丁○○覺得他的上手提供的毒品比較好，伊就認為他自己
    去那邊拿就好了；伊有交付毒品給甲○○，但是合資；伊從
    頭到尾沒有想過要賣安非他命給乙○○；伊與辛○○是合資
    買甲基安非他命，附表三編號1到編號8的次數及數量都正確
    ，但都是辛○○打電話給伊，伊再去幫辛○○買，給辛○○
    的量都是按照出資額，中間並沒有賺任何的利差，伊沒有販
    賣安非他命給辛○○云云。
二、而被告之指定辯護人除為其辯護同其意旨外，尚為其辯護略
    以：
（一）公訴人認被告涉有販賣第一級毒品海洛因予丁○○、甲○○、販賣第二級毒品甲基安非他命予乙○○等犯行，無非
      以證人丁○○、甲○○、乙○○等之證述及通聯譯文等為
      據，惟查：
  (1)證人丁○○於偵訊時雖證稱：「（指97年8 月15日19時12分
    1l秒之通聯）我打電話問他要從前門或後門，我說我已經在
    後門了，他說好，他大概二、三分鐘就下來了，我那次是跟
    他買一仟元，是在他家樓下見面以後，他帶我至他三樓的房
    間，我當場一仟元給他，他給我一包海洛因，買完後，我在
    他家有用香煙吸食海洛因一次。」等語，惟鈞庭審理時否認
    其偵訊所言，及經鈞庭向臺中地檢署調取其偵訊光碟勘驗，
    該署函覆稱偵訊光碟可能毀損無法讀取，有該署函文在卷可
    查，是其偵訊之證述是否可採，即值斟酌，再者丁○○於鈞
    庭另結證稱：「他打電話給我跟我說有好東叫我試，我就過
    去他那裡，他在電話中講有不錯的女生。女的就是指海洛因
    。本來我是要拿錢給他，但東西不合，沒有拿錢給他。....
    那時警局也是這樣講，警察說被告已經承認叫我配合，在警
    察局就這樣講了，所以到檢察官那邊也是這樣講，今天說的
    是實在，因為那天我被抓去警局，隔天才作筆錄，警察叫我
    跟他配合。.... 他拿壹包大概二、三 根煙的量給我試。還
    不錯，但沒有像我跟別人拿比較好。我是弄一根煙沾海洛因
    吸完，剩下的就還被告。....  因為試用海洛因不好意思白
    吸，要給被告壹仟元交給他老闆，被告說不用沒關係。」等
    語，已證述雙方並未交易，再參酌97年8 月15日18時49分及
    19時12分通聯譯文，被告僅在電話中告訴丁○○「有好康的
    」，並未談及價格及數量，且丁○○於電話中尚且稱「我再
    跟他說」，是被告究係與丁○○交易毒品抑或丁○○找人一
    起去試用毒品，均有不明，實難逕依丁○○偵訊之證述，即
    認被告有販賣海洛因給丁○○。
  (2)證人甲○○於偵訊時雖證述分別於97年8月19日19時50分、2
    2日凌晨4時36分、22日22時54分後約20分鐘、24日22時19分
    、26日上午3時21分、31日晚上8 時9分許向被告購買海洛因
    ，每次一小包500 元等語，惟觀其上開時點之通聯譯文，並
    未談及毒品之種類、數量、價格，或以其他暗語表示購買毒
    品，自難僅憑甲○○於偵訊中之證述，即認被告涉有販賣毒
    品之犯行。
  (3)證人乙○○於偵訊時固證稱：「當時我是在車上跟戊○○談
    論要怎麼買的過程，我是跟他說我身上沒有什麼錢，還沒有
    講完，他又跟我講若是我沒有錢可以拿手機去賣他，但還沒
    講完，警方就來了。」等語，惟於鈞庭審理時到庭結證稱：
    「是要向他買安非他命，81是指一錢的八分之一。先給他壹
    仟元。他沒有答覆我有沒有，而是約在太平市○○○路菲力
    貓遊藝場門口。他開車來..... 那天上車是介紹工作給我，
    並跟我講他那裡沒有了叫我不要再吸了。..... 剛上車時被
    告要介紹工作給我，那時我自己一個人在帶小孩，我有跟他
    提到看他那邊有沒有毒品安非他命，他就說他沒有，叫我不
    要再用了，叫我好好帶小孩，然後警察就來了。（問：當天
    戊○○有無全安非他命賣給你？）沒有。」等語。即被告與
    乙○○見面時，並無意販賣毒品給乙○○。
  3.證明被告確有販賣毒品予丁○○、甲○○、乙○○，此外亦
    無其他積極證據足以證明被告有公訴人所指之犯行，本諸罪
    疑唯輕原則，請為被告無罪之諭知。
（二）起訴書附表編號9至16部分
    被告戊○○雖矢口否認有起訴書附表編號9 至16部分販賣第
    二級毒品甲基安非他命予辛○○，惟上開犯罪事實，業經證
    人辛○○於偵審中證述明確，且有通聯譯文在卷可稽，是就
    被告所犯，恐已不足贅辯，惟按刑之量定，為求個案裁判之
    妥當性，法律固賦予法院裁量權，但此項裁量權之行使，除
    應依刑法第57條規定，審酌行為人及其行為等一切情狀，為
    整體之評價，並應顧及比例原則與平等原則，使罪刑均衡，
    輕重得宜，以契合社會之法律威情。又刑法第59條規定犯罪
    之情狀可憫恕者，得酌量減輕其刑，其所謂「犯罪之情狀」
    ，與同法第57條規定科刑時應審酌之一切情狀，並非有截然
    不同之領域，於裁判上酌減其刑時，應就犯罪一切情狀（包
    括第57條所列舉之10款事項），予以全盤考量，審酌其犯罪
    有無可憫恕之事由（即有無特殊之原因與環境，在客觀土足
    以引起一般同情，以及宣告法定低度刑，是否猶嫌過重等等
    ），以為判斷（最高法院95年度臺上字第6157號判決意旨參
    照）。查販賣第二級毒品罪，其法定刑為無期徒刑或七年以
    上有期徒刑，刑度可謂重大，然同為販賣第二級毒品之人，
    其原因動機不一，犯罪情節未必盡同，或有大盤毒梟者，亦
    有中、小盤之分，甚或僅止於吸毒者友臍問為求互通有無之
    有償轉讓者亦有之，其販賣行為所造成危害社會之程度自屬
    有異，法律科處此類犯罪，所設之法定最低本刑卻同為無期
    徒刑或7 年以上有期徒刑，不可謂不重。於此情形，倘依其
    情狀處以有期徒刑，即足以懲做，並可達防衛社會之目的者
    ，自非不可依客觀之犯行與主觀之惡性二者加以考量其情狀
    是否有可憫恕之處，適用刑法第59條之規定酌量減輕其刑，
    期使個案裁判之量刑，能斟酌至當，符合比例原則。被告就
    本案8 次販賣第二級毒品之犯行，雖無視國家對於杜絕毒品
    危害之禁令，行為固屬不當，應予非難，然其販賣有8次，
    其販賣之數量及獲取之利益均非龐大，被告僅因一時貪念，
    致罹重典，犯罪情節較諸販毒集團尚屬零星小額，且被告僅
    係單純販賣交易毒品，並無施用強暴、脅迫之不法手段，更
    無向購買毒品之人積極催討交易款項，以其情節而論，其惡
    性尚不如專以販賣第二級毒品維生之販毒集團重大，則就被
    告所犯本案8次販賣第二級毒品之犯行，其最輕法定本刑為7
    年以上有期徒刑，就其客觀之犯行與主觀之惡性二者加以考
    量其犯罪情狀，在客觀上顯非不可憫恕，以其所犯之罪之最
    低法定刑為7年以上有期徒刑而言，縱使量處法定最低刑度
    之7年以上有期徒刑，似嫌過重，難謂符合罪刑相當性及比
    例原則，更無從與大毒梟之惡行有所區隔，且就其犯行而言
    ，均仍屬情輕法重，在客觀上均仍足以引起一般之同情，應
    認有可憫恕之處，爰請均依刑法第59條之規定，分別酌量減
    輕其刑，以勵自新。
三、經查：
（一）如附表一犯罪事實欄所載犯罪事實即被告戊○○販賣第一
      級毒品海洛因予證人丁○○部分：此部分之犯罪事實，業
      經證人丁○○於97年10月3日偵查中證稱：（檢察官問：
      你之前海洛因跟誰買的?）我有跟阿志買過。（檢察官問
      ：阿志大概幾歲?）三十幾歲，他住太平市○○○○道他
      是在太平的風尚人文館左轉。（檢察官問：你如何與他認
      識?）朋友介紹，因為我與他認識很久了，忘記是那個朋
      友介紹的，他叫我阿仁，我叫他阿志，他真正的名字是戊○○。（檢察官問：你怎麼知道要跟他買海洛因?）他打
      0000000000電話給我，他打給我意思是說他在賣海洛因，
      可以跟他買，他的電話是0000000000。（檢察官問：你何
      時開始跟他買毒品?）我只有跟他買過一次，就是警局筆
      錄所說的八月十五日那日，那天他用0000000000打給我
      0000000000電話，他說他那邊有不錯的海洛因叫我過去買
      ，因為我0987這支電話沒有儲值，所有沒有辦法外撥，所
      以我另外用0000000000的電話回電給他。（檢察官提示
      0000000000通訊監譯文，並問：在九十七年八月十五日十
      八時四十九分二十九秒，戊○○是否用0000000000撥0000
      000000電話給你?）有。他說有好康的是指有不錯的海洛
      因，女的也是指海洛因，我問他說過去你那邊，是指去他
      家，他說好，我就說我到了跟他聯絡。（檢察官問提示00
      00000000通訊監察譯文，並問：九十七年八月十五日十九
      時十二分十一秒，你是否有用0000000000電話打給戊○○
      0000000000?）有。是我到了，我打電話問他要從前門或
      後門，我說我已經在後門了，他說好，他大概二、三分鐘
      就下來了，我那次是跟他買一千元，是在他家樓下見面以
      後，他帶我至他三樓的房間，我當場交一仟元給他，他給
      我一包海洛因，買完後，我在他家有用香煙吸食海洛因一
      次（見臺灣臺中地方法院檢察署97年度偵字第21209號偵
      查卷宗第72至74頁），且證人丁○○係以其持用之門號
      0000000000號行動電話有與被告所持用門號0000000000
      號行動電話聯絡，並於97年8月15日18時49分有通聯，其
      通聯譯文內容「A（即被告）：有好康的。B（證人丁○○
      ）：是！A：女的。B：過去你那邊嗎？A：嗯！B：我在跟
      他說。A：嗯。」及於97年8月15日19時12分許，證人丁○○係以其持用之門號0000000000號行動電話有與被告所持
      用門號0000000000有通聯，其通聯譯文為「B（證人丁○○）：後面嗎？A（即被告）：恩！」，此有通聯監察譯
      文附卷可稽（見上開偵卷第86頁），通聯譯文所示之內容
      與證人丁○○於檢察官偵訊時所陳述，大致相符。被告亦
      不否認譯文中的「好康的」、「女的」均是指第一級毒品
      海洛因，證人丁○○於審理中亦陳稱有施用第一級毒品海
      洛因（見本院卷第97頁），此外，復有證人丁○○指認被
      告之犯罪嫌疑人記錄表及被指認人照片一覽表等在卷可稽
      （見上開偵卷第87頁），足徵證人丁○○證述於上開時、
      地與被告有交易海洛因之情節尚非憑空虛捏，應堪採信。
      況被告與證人丁○○審理時均供述及證述渠2人彼此間並
      無任何仇隙，是衡諸常情，證人丁○○應無甘冒偽證罪之
      處罰，誣指被告涉犯本罪，而為虛偽陳述其毒品來源之必
      要，足認證人丁○○不致故為不利被告之陳述。是堪認證
      人丁○○確有於97年8月15日18時49分許，與被告聯絡後
      ，旋即在約定地點即臺中縣太平市○○街59號3樓之被告
      住處，與被告完成海洛因之毒品交易無訛。至證人丁○○
      於審理時雖翻異前詞，改口證稱：當天被告說有不錯的海
      洛因，叫伊去看看，庚○○也有跟伊一起去被告那裡，因
      東西不合，所以沒有拿錢給被告，被告拿了2、3根煙的海
      洛因的量給伊試，品質還不錯，但沒有比伊向別人拿的好
      ，伊弄1根煙沾海洛因吸完，剩下的還給被告，伊就是去
      試一試，被告說合的話要介紹上手給伊，伊因為試用海洛
      因不好意思白吸，要給被告1000元交給被告的老闆，被告
      說不用沒關係，警詢會指證被告是因為警察拿通話譯文給
      伊看，說被告已經承認販毒，要伊配合，伊認為在偵訊時
      要照警詢筆錄講，好像也有一些毒癮發作，所以才指證被
      告販毒云云（見本院卷第97至99頁）。然查，證人庚○○
      不曾與證人丁○○一起去買海洛因，不曾和證人丁○○一
      起去找被告施用海洛因，曾經跟證人丁○○一起出門，不
      知道去那裡，但不曾和證人丁○○一起去找過被告，也不
      曾聽過證人丁○○與被告談過毒品的事等語，經證人庚○○證述在卷（見本院卷第100、101頁），核與被告供稱：
      當天證人丁○○和證人庚○○一起到伊的住處施用海洛因
      ，海洛因是各自帶的，證人丁○○施用的海洛因是他自己
      的，不是伊提供的，證人庚○○那天沒有施用毒品，朋友
      來到伊這裡，伊桌上有放海洛因，但證人丁○○早就捲好
      1根他自己用的海洛因，並沒有用到伊的海洛因，因為車
      子在樓下擋到別人，所以他們很快就離開了，沒有用到伊
      的海洛因云云（見本院卷第101頁背面），顯有齟齬。經
      核渠等就當時證人庚○○有無一同至被告住處，去被告住
      處之目的，有無施用被告提供之海洛因等重要情節，顯有
      重大矛盾，已難採信。審諸證人丁○○上開證述內容以觀
      ，證人丁○○既有於97年8月15日晚上與被告會面，確有
      取得海洛因，且原欲交付被告現金1000元等情，其客觀情
      狀顯與證人丁○○於偵訊中證稱有與被告為1000元之海洛
      因毒品交易情節大致相符，雖證人丁○○另改口稱係試用
      海洛因，並未實際交付被告1000元云云。由證人丁○○與
      證人庚○○及被告所述互相矛盾的證詞，足見證人丁○○
      在被告面前顯然較不願意陳述不利被告之證詞，虛構試用
      毒品之情節，甚而否認其先前於警詢、偵查中之證述，顯
      係有意識的迴避對被告不利之問題。堪認證人丁○○事後
      於審理時翻異前詞部分，應係與被告同時在庭應訊而故為
      迴護被告之詞，實無足採信。
（二）如附表二犯罪事實欄所載犯罪事實即被告戊○○販賣第一
      級毒品海洛因予證人甲○○部分：業經證人甲○○於97年
      9月4日檢察官偵訊時陳述：（檢察官問：你怎麼與戊○○
      認識?）因為我是做抓漏工程，透過朋友在工地認識戊○○的。（檢察官問：你為何會知道戊○○有在賣海洛因?
      ）我與他認識後，我有看過被告施用海洛因，因為好奇，
      我就跟他買來試試看，不過一開始的時候，是他先請我幾
      次。（檢察官問：你用什麼方式跟他聯絡?）我用的00000
      00000、0000000000號與他聯絡，他的電話是0000000000
      號。（檢察官問：你何時開始跟戊○○買毒品?）我約七
      月底八月初開始跟他買，他家在太平市○○街，但是詳細
      地址我不知道，我會去，每次他都是用夾鍊袋將毒品包起
      來，一次一包，一包可以用一次。（檢察官問：八月十九
      日你是否在十九點五十分有打電話給戊○○說你等一下會
      過去，那次是跟戊○○買多少?）五百元，是去戊○○家
      跟他買五百元，我都是買海洛因，我沒有買安非他命。（
      檢察官問：在八月二十二日凌晨四點六分，你是否與苦瓜
      去向戊○○買海洛因?）那是與一個綽號叫空仔的男子一
      起去的，他的真名我不清楚，我買五百元海洛因，他沒有
      買，也是去戊○○他家買的。（檢察官問：八月二十二日
      晚上二十二點五十四分，你為何又打電話跟他買?）也是
      買五百元海洛因，我也是去戊○○家跟他買。（檢察官問
      ：八月二十四日二十二時十九分，你是否用0000000000與
      他聯絡，要跟他買海洛因?）我們是約在大雅路與太原路
      附近的7-11商店前交易的，我是買五百元，我不知道他是
      乘何交通工具至該處，因為是他先到，我買完我就先走了
      。（檢察官問：八月二十六日凌晨三點二十一分你是否又
      去戊○○家跟他買海洛因?）是，我也是買五百元，我在
      戊○○家就有施用，沒有施用完的部分我就帶回家去用。
      （檢察官問：八月三十日十五時二十二分你有跟志南聯絡
      要去他家，是否又過去買海洛因?）這次我只是過去跟他
      聯天，是在隔天八月三十一日七、八點左右與他聯絡過去
      戊○○家跟他買，那次也買五百元，不過確實時間我忘記
      了。（見上開偵查卷宗第21、22頁），且證人甲○○以其
      持用之門號0000000000號行動電話與被告所持用門號0000
      000000號行動電話有聯絡，其中97年8月19日19時50分許
      之通訊內容為（A（即被告）：喂。B（指證人甲○○）:
      我待會過去喔。A:想說今天什麼日子你會沒過來。B:好啦
      。）；其中97年8月22日4時6分之通訊內容為（A：找我幹
      嘛?B:我是想說我剛剛手機快沒電了。A:喔。B:我跟苦瓜
      要過去喔。B：我待會到了用苦瓜手機打給你）；其中97
      年8月22日22時54分之通訊內容為（B:我待會20分鐘就到
      了。A:喔。）；其中97年8月26日3時21分之通訊內容為（
      B:我快到了，你下來開門。A：恩。），另且證人甲○○
      以其持用之門號0000000000號行動電話與被告所持用門號
      0000000000號行動電話有聯絡，其中97年8月22日22時54
      分之通訊內容為（B：我會20分鐘就到了。A：喔。）；97
      年8月24日22時19分之通訊內容為（B：你在家嗎?A：我在
      大雅路。B：昨天那嗎?A：恩！我身上有你過來。B：恩！
      ）；其中於97年8月31日20時9分之通訊內容為（B：我過
      去。A：恩！）有通聯監察譯文可資為憑（見警卷第49、
      51、52、56、59、69頁）。證人甲○○於偵訊證述，均將
      其向被告如何聯絡購買第一級毒品海洛因，如何交易，交
      易地點詳為證述，證人甲○○如不曾向被告購買毒品海洛
      因，當無法作如此詳細且大致符合監察譯文之陳述，且證
      人甲○○與被告另於97年8月23日、97年8月30日均有以行
      動電話聯絡，而經檢察官訊問該2次有無向向被告購買海
      洛因，而證人甲○○均回答無，亦益足以佐證證人甲○○
      上開有向被告購買第一級毒品海洛因證述之憑信性，而被
      告亦不否認有於附表二編號1至編號6所載時、地，交付如
      附表所示數量之海洛因予證人甲○○之事實，而甲○○確
      有於97年間因施用第一級毒品海洛因經送觀察勒戒後，無
      繼續施用傾向而為檢察官為不起訴處分，此亦有臺灣臺中
      地方法院檢察署檢察官97年度毒偵字第4830號不起訴處分
      書附卷可憑，益徵證人甲○○證述內容中，關於施用第一
      級毒品海洛因而向被告購買第一級毒品海洛因之情，要非
      虛構。況被告自承與證人甲○○並無任何仇隙，是衡諸常
      情，證人甲○○應無甘冒偽證罪之處罰，誣指被告涉犯本
      罪，而為虛偽陳述其毒品來源之必要，足認證人甲○○不
      致故為不利被告之陳述。是堪認證人甲○○確有於附表二
      各編號所示之時、地，與被告完成海洛因之毒品交易無訛
      。至被告雖於偵查及本院審理時辯稱：都是伊與證人甲○○合買，錢的部分是證人甲○○說要多少，先給伊錢，再
      由伊去買，伊買來後再將證人甲○○的部分給他，伊不可
      能賣給他的云云。惟查，證人甲○○從未證稱係與被告合
      資購買或請求被告代為購買，而係明確證稱向被告購買，
      顯見被告確係毒品供應者無疑。被告辯稱未販賣海洛因予
      證人甲○○云云，應係卸責之詞，不足採信。
（三）如附表三犯罪事實欄所載犯罪事實即被告戊○○販賣第二
      級毒品甲基安非他命予辛○○部分：經查，證人辛○○透
      過綽號「阿華」的朋友認識綽號「大胖」的被告，被告當
      場留手機給證人辛○○聯絡，通常被告傳簡訊或撥打電話
      給證人辛○○是要問有無需要甲基安非他命，證人辛○○
      是以門號0000000000號行動電話、00-00000000號市內電
      話撥打被告持用之門號0000000000號行動電話聯絡，譯文
      中「紅茶」就是指甲基安非他命，2杯是指2千元、1張是
      指1千元，證人辛○○分別於97年8月16日，與被告電話
      聯絡後，由「阿華」帶證人辛○○去被告家，找被告購買
      1千元之甲基安非他命；97年8月19日，證人辛○○打電
      話與被告聯絡後，是去被告家附近巷口，向被告購買1000
      元甲基安非他命；97年8月21日，證人辛○○本來要跟
      被告買2千元甲基安非他命，後來改成3千元，由被告送到
      證人辛○○家附近的7-11便利商店交給證人辛○○；97
      年8月23日，證人辛○○打電話並傳簡訊給被告後，在被
      告家樓下附近1家雜貨店，向被告購買3千元甲基安非他命
      ，那次被告是叫1個約20歲之女子拿給證人辛○○，證人
      辛○○再將3千元交給該名女子；97年8月25日，被告打
      電話給證人辛○○，跟證人辛○○說伊要的甲基安非他命
      又有了，證人辛○○便問被告是否可以過來，並跟他訂購
      2千元甲基安非他命，後來是在證人辛○○家附近的7-1 1
      便利商店交易；97年8月25日晚上9點，證人辛○○打電
      話給被告訂購四分之一也就是指4千元的甲基安非他命，
      但被告說他只剩下2張，也就是2千元，證人辛○○於當日
      就去被告家附近購買2千元的甲基安非他命，是被告本人
      拿給證人辛○○；97年8月28日，證人辛○○有跟被告
      購買2千元甲基安非他命，由被告送過來給證人辛○○；
      97年9月2日，被告先傳簡訊說證人辛○○有好東西，證
      人辛○○就於當天17時16分許，用家裡的電話打給被告，
      說若有白的（即品質較好的甲基安非他命），就跟被告買
      2千元，被告電話中所說「四分之一要五」的意思是指半
      錢的四分之一，要5千元，當天21時18分許，被告打電話
      叫證人辛○○出去，在證人辛○○家附近的便利商店見面
      ，那次證人辛○○是買2千元甲基安非他命。證人辛○○
      是向被告買甲基安非他命，被告拿甲基安非他命給證人辛○○，證人辛○○交錢給被告，一手交錢一手交貨，證人
      辛○○沒有跟被告一起合資買過甲基安非他命等情，業經
      證人辛○○於檢察官偵訊及本院審理時陳述明確，（見上
      開偵卷第129至131頁、本院卷第94至96頁背面），且證人
      辛○○以其持用之門號0000000000號行動電話、00-00000
      000號市內電話撥打被告所持用門號0000000000號行動電
      話分別有於97年8月16日15時15分、18時28分，97年8月19
      日22時29分、22時43分、22時49分，97年8月21日18時53
      分、20時15分，97年8月23日16時57分、20時22分（簡訊
      ）、20時26分、20時49分、20時51分，97年8月24日10 時
      5分（簡訊），97年8月25日0時2分、0時55分、1時14分、
      1時27分、21時47分、21時55分、22時54分，97年8月27
      日19時17分、20時54分，97年8月28日16時9分、19時24分
      、20時19分，97年9月2日17時16分、17時28分均有聯絡，
      譯文內容中，雙方以「紅茶」、「2杯」、「1張」、「四
      分之一要五」等毒犯慣常暗語互為對答，有通聯監察譯文
      在卷為憑（見警卷第47、49、50、53至55、57、59、60、
      62、70、71頁），且通聯監察譯文所示之上開暗語係指甲
      基安非他命及金額之事實，此外，復有證人辛○○指認被
      告之犯罪嫌疑人記錄表及被指認人照片一覽表等在卷可稽
      （見警卷第32頁），益足以佐證證人辛○○上開證述之憑
      信性。又查，證人辛○○因施用第二級毒品甲基安非他命
      之犯行，經本院以97年度毒聲字第854號裁定送觀察、勒
      戒後，認無繼續施用毒品之傾向，並由臺灣臺中地方法院
      檢察署檢察官以97年度毒偵字第4702號為不起訴處分確定
      ，此有臺灣高等法院被告前案紀錄表及上開不起訴處分書
      附卷可按（見本院卷第65頁背面、第66頁）。況被告與證
      人辛○○於審理時均供述及證述渠2人彼此間並無任何仇
      隙，是衡諸常情，證人辛○○應無甘冒偽證罪之處罰，誣
      指被告涉犯本罪，而為虛偽陳述其毒品來源之必要，足認
      證人辛○○不致故為不利被告之陳述。是堪認證人辛○○
      確有於附表三編號1至編號8所示之時、地，與被告完成甲
      基安非他命之毒品交易無訛。被告雖辯稱：證人辛○○第
      1次就是與伊及丙○○一起去買的，想說合資買比較多，
      都是證人辛○○打電話給伊，伊再去幫證人辛○○買，給
      的量都是按照出資額，沒有賺任何價差，也沒有從中拿取
      多餘的毒品云云（見本院卷第96頁背面至第97頁）。然查
      ，證人丙○○證稱：伊不曾陪被告去買毒品，伊也沒有看
      過證人辛○○與被告一起去買毒品，伊與被告、證人辛○○亦不曾一起商量過一起去買毒品比較便宜等語（見本院
      卷第138至140頁），核與被告所述顯不相符，足見並無被
      告所稱合資購買毒品之情事。被告於聽聞證人丙○○之證
      詞後，又改稱：伊的意思是伊和證人辛○○去買毒品，伊
      與藥頭聯絡後，再請丙○○載他們去買毒品云云（見本院
      卷第140頁背面），足見被告辯稱合資的情況，前後所述
      不一，每經調查認非屬實後，旋即另執他詞搪塞，不足採
      信。況被告供稱：於97年8月24日、同年月28日向童晨寧
      分別以3萬3000元、2萬2000元購買第二級毒品甲基安非他
      命重量各3錢、2錢，買到的安非他命都是要自己施用云云
      （見上開偵查卷第101、102頁），足見被告於購買大量甲
      基安非他命之際，亦未曾表示乃是與他人合資而購得，益
      見所辯合資情節云云，顯係臨訟杜撰之詞，委不足採。
（四）如附表四犯罪事實欄所載犯罪事實即被告戊○○販賣第二
      級毒品甲基安非他命予證人乙○○未遂部分：此部分事實
      ，業經證人乙○○於97年9月4日於檢察官訊問時證述：（
      檢察官問：你何時開始向戊○○買安非他命?）也是第一
      次．．．。（檢察官問：為何在九十七年九月三日上午九
      點三十九分用0000000000 撥打電話給戊○○?）戊○○的
      電話是0000000000，是之前我認識他時，我記下來的，所
      以我當日打電話要跟戊○○買。（檢察官問：戊○○為何
      知道是你?）我有跟他講，我說我是阿鈞，我說後要八一
      ，八一的意思大概是0.3 公克至0.4公克，就是一般他們
      所講的一錢的八分之一，就是半半再半半，價錢大約是二
      仟元，我跟他說我先拿一仟給他，他說他現在沒有空在上
      班，中午休息時間叫我再打過去。（檢察官問：你在九月
      三日十點十二分是否以0000000000的電話請他等一下改撥
      0000000000與你聯絡?）是，因為0925這支電話是我堂嫂
      的，我與她再來要分開，所以請戊○○要打另一支我朋友
      借我的行動電話。（你後來又陸續打了三通電話給戊○○
      ?）我是用0925的電話打了二通給戊○○，最後一次是戊○○用他的電話打0938的電話給我，最後是他打給我，問
      我在那裏，我說我在太平中山路菲力貓遊藝場旁的豆花店
      ，他叫我等他，後來他就開車過來，因為他有搖下窗戶，
      我看到他的人，我就上車，他坐在駕駛座，我才準備跟他
      買，還在講的過程中，警方就查獲了，我不知道為何在我
      坐的地方下面有一包安非他命。（見上開偵查號卷第26、
      27頁），且證人乙○○持用之門號0000000000、0000000
      000號行動電話與被告所持用門號0000000000號行動電話
      ，分別於97年9月3日9時39分及同日10時12分許同
      日12時11分許同日13時21分許均有通聯，其通聯譯文內
      容分別為：「B（證人乙○○）：我跟你拿「81」，我
      先給你一千。A（即被告）：我在上班我沒帶在身上，中
      午。B：好」、「B（證人乙○○）：兄！你打000000
      0000。」、「B（證人乙○○）「：你要回來了嗎？A
      （即被告）：下大雨，等等。B：恩！」、「A（即被告
      ）：你在哪？B（證人乙○○）：中山路菲力貓門口豆花
      這裡。B：好！」，此有通聯監察譯文附卷為憑（見警卷
      第71、72頁），核監察譯文之內容與證人乙○○於偵訊時
      之陳述之情節相符，被告亦不否認譯文中的「81」是指第
      二級毒品甲基安非他命，足徵證人乙○○證述於上開時、
      地與被告有交易甲基安非他命之情節尚非憑空虛捏，應堪
      採信。再本件在被告所駕駛之車牌號碼1732-HR號自小客
      車之後座腳踏墊下扣得甲基安非他命1包，被告雖辯稱：
      上開扣得的毒品都是伊自己要施用的云云。然依證人甲○○於偵訊時證稱：當天伊是要向被告買海洛因，因為下雨
      且被告的機車沒有油了，所以被告要伊去三民西路與建國
      南北路附近城市經典大樓載他，之後先去被告住處，被告
      有請伊抽量約500元的海洛因香菸1根，抽完後，被告叫伊
      開車去牽機車，後來因伊對太平的路不熟，所以由被告開
      伊的車載伊，被告開到菲力貓遊藝場，乙○○就上車了，
      後來警方就查獲了，伊不知道安非他命是誰丟在腳踏墊的
      等語（見上開偵字第21209號卷第22、23頁）。足見被告
      所駕駛之自小客車，非其所有，且僅是臨時請託證人甲○○順便搭載其前往菲力貓遊藝場。則被告既非該車之主人
      ，且其位置係坐在駕駛座駕車，豈有可能將自己欲施用之
      毒品，藏放至僅是臨時搭乘之友人車上？又豈有可能藏放
      至於查獲之際與駕駛座有相當距離，非自己實力支配下之
      「後座腳踏墊下」隱蔽處？被告所辯，顯與常情相違，不
      足採信。再參以被告與證人乙○○於電話中已談妥購買甲
      基安非他命之數量、金額，足見雙方見面即是為交易毒品
      甲基安非他命乙事，且查獲甲基安非他命1包位置即在證
      人乙○○所坐座位之腳踏墊下，顯然被告業已準備將雙方
      所約定之甲基安非他命數量交付予坐在後座之證人乙○○
      至明。堪認被告確有於97年9月3日與證人乙○○聯絡後，
      旋即在約定地點即臺中縣太平市○○路○段93巷「菲力貓
      遊藝場」前，在證人甲○○之車上，欲與證人乙○○為甲
      基安非他命之買賣毒品交易，經警察查獲而未遂，要無疑
      義。至證人乙○○於審理中雖翻異前詞，改口證稱：伊當
      天撥打電話與被告聯絡，是第1次打電話給被告，想問被
      告可不可以賣毒品給伊，被告沒有回覆有沒有，只有約在
      「菲力貓遊藝場」見面，被告是開車來，伊就上車，問被
      告有無安非他命，被告說沒有，叫伊不要再用了，要好好
      帶小孩，是要介紹工作給伊，沒有要賣毒品，伊不知道為
      何在偵查中會這樣說，應該是做筆錄時昏昏沈沈，人不舒
      服，實際上被告那天約伊是要介紹工作，沒有說要賣毒品
      ，伊沒有必要說謊替被告說話云云（見本院卷第135至138
      頁）。惟查，證人乙○○對於被告究竟欲介紹何工作之細
      節，閃爍其辭，無從描述，已有可疑。復審諸被告於偵訊
      時對於問題均能具體回答、清楚描述細節，亦未曾表示有
      何昏沈不能進行偵訊之情況，足徵上開偵查中之證述均係
      出於被告之自由意志。參以證人乙○○於審理時證述2人
      彼此間並無任何仇隙，且證人乙○○於警詢、偵訊中，對
      於該次有無完成買賣毒品交易乙節，尚且為被告有利之證
      述，足見雙方交情匪淺，衡諸常情，證人乙○○應無甘冒
      偽證罪之處罰，誣指被告涉犯本罪，而為虛偽陳述其毒品
      來源之必要，顯見證人乙○○於審理時所為前開被告並未
      販賣甲基安非他命之證述，顯係因同庭面對被告所造成之
      心理壓力始為翻異前詞之證述，應屬事後迴護被告之詞，
      委不足取。
（五）雖證人辛○○、乙○○及被告於警、偵訊及本院所陳述是
      安非他命，惟一般人並無法分別甲基安非他命及安非他命
      之差別，於實務上在偵查、審判上陳述均稱是安非他命，
      而證人辛○○、乙○○因施用第二級毒甲基安非他命經送
      觀察勒戒及判刑，此亦有臺灣臺中地方法院檢察署97年度
      毒偵字第4702號不起訴處分書、97年度毒偵字第4831號聲
      請簡易判決處刑書及本院98年度中簡上字第79號判決存卷
      足憑，且本件搜索扣案之結晶物，經送鑑定為第二級毒品
      甲基安非他命，此亦有行政院衛生署草屯療養院鑑定書附
      卷可稽，是本件被告所販賣之第二級毒品為甲基安非他命
      ，併此說明。
（六）此外，尚有現場照片、行政院衛生署草屯療養院草療鑑字
      第0970008091號鑑定書附可稽（見警卷第76、77、93頁、
      上開偵字第21209號卷第63頁）。並有在被告所駕駛之車
      牌號碼1732-HR號自用小客車內後座腳踏板扣得甲基安非
      他命1包（驗餘淨重0.1913公克）、前座遮陽板扣得海洛
      因1包（驗餘淨重0.0770公克）、被告身上扣得其販賣毒
      品所使用之VK廠牌行動電話1支（序號：000000000000000
       號、含門號0000000000號SIM卡1枚），在被告位於臺中
      縣太平市○○街59號住處內，扣得海洛因1包（驗餘淨重
      0.2478公克）、甲基安非他命1包（驗餘淨重0.0224公克
      ）、電子秤1台、分裝袋1批等物在資佐證。
（七）按聯絡毒品買賣、交付毒品、收取毒品買賣價金等行為，
      均屬販賣毒品罪構成要件事實之部分行為，苟有參與其事
      ，即係實行犯罪行為，自應負販賣毒品罪責（最高法院97
      年度台上字第1439號判決意旨參照），可知毒品交易時間
      、交易地點、金額數量之磋商，及毒品之實際交付收取現
      款，均係構成販賣毒品罪之重要核心行為。而我國查緝毒
      品交易之執法甚嚴，對於販賣海洛因、甲基安非他命分別
      科以無期徒刑以上及有期徒刑7年以上之重度刑責。販賣
      毒品係違法行為，非可公然為之，亦無公定價格，且容易
      分裝、增減份量，而買賣之價格，可能隨時依交易雙方關
      係之深淺、購毒者之資力、需求量及對行情之認知、毒品
      來源是否充裕、查緝是否嚴謹、購毒者被查獲後供出購買
      對象之可能風險等情形，而異其標準，非可一概而論，從
      而販賣之利得，除被告就販賣之價量俱臻明確供述外，委
      難察得實情，然販賣之人從價差或量差中牟利之方式雖異
      ，其意圖營利之販賣行為則無二致。而毒品危害防制條例
      所處罰之「販賣」毒品罪，所著重者為在主觀上有藉以牟
      利之惡性，及對毒品之擴散具有較有償或無償轉讓行為更
      嚴重之危害性，被告「營利」之意圖係從客觀之社會環境
      、情況及證人、物證等資料，依據證據法則綜合研判認定
      ；衡諸毒品海洛因量微價高，且為政府嚴格查緝之違禁物
      ，販賣海洛因、甲基安非他命分別為最輕本刑為無期徒刑
      及有期徒刑7年以上之重罪，凡販賣毒品者，茍無利益可
      圖，應無甘冒被他人供出來源或遭檢警查緝法辦之危險而
      平價供應無何交情可言之他人施用之理，因此其販入之價
      格必較出售之價格低廉，或以同一價格販賣而減少毒品之
      份量，而有從中賺取買賣價差牟利之意圖及事實，應屬合
      理之認定。從而，被告與上開證人間，既均有一手交錢一
      手交貨（毒品）之事實，業經調查屬實，考量社會大眾均
      知買賣毒品係非法行為之客觀社會環境，並依據上開積極
      證據及經驗法則綜合研判，倘無差額利潤可圖，衡情被告
      應不致於甘冒罹犯重典之風險，無端平白交付毒品，是以
      被告應有營利之意圖及事實，應堪認定。
（八）被告對於犯罪事實欄一、（二）所載時、地，無償轉讓重
      量約500元之第一級毒品海洛因予證人甲○○之事實坦承
      不諱（見本院卷第48頁背面），核與證人甲○○證稱：97
      年9月3日，在被告家中時，被告有請伊抽1根海洛因的煙
      ，量約500元等語相符（見上開偵字第21209號卷第23頁）
      ，又查，證人甲○○因施用第一級毒品海洛因之犯行，經
      本院以97年度毒聲字第1222號裁定送觀察、勒戒後，認無
      繼續施用毒品之傾向，並由臺灣臺中地方法院檢察署檢察
      官以97年度毒偵字第4830號為不起訴處分確定，亦有臺灣
      高等法院被告前案紀錄表及上開不起訴處分書附卷可按，
      堪認被告此部分之自白與事實相符，此部分事實洵堪認定
      。
（九）綜上所述，被告上開販賣第一級毒品海洛因予證人丁○○
      、甲○○，販賣第二級毒品甲基安非他命予證人辛○○、
      販賣第二級毒品甲基安非他命予證人乙○○未遂及無償轉
      讓第一級毒品海洛因予證人甲○○等犯行，事證明確，足
      堪認定。
三、論罪科刑部分：
（一）被告戊○○行為後，毒品危害防制條例業於98年5月20日
      修正公布，並於98年11月20日生效，自應依刑法第2條第1
      項規定，比較應適用之法律。查修正之毒品危害防制條例
      第4條第1項已將罰金刑數額由1000萬元提高至2000萬元；
      同條第2項之罰金刑數額則由700萬元提高至1000萬元，舊
      法均較為有利，自應適用修正前毒品危害防制條例第4條
      第1項、第2項規定，毒品危害防制條例第8條第1項並未修
      正，自無庸比較，而毒品危害防制條例第17條第2項為新
      增訂，此新規定且有利於行為人，應適用新增訂之毒品危
      害防制條例第17條第2項有關自白減輕其刑之規定。
（二）查海洛因、甲基安非他命係毒品危害防制條例第2條第2項
      第1、2款所規定之第一、二級毒品，依法不得持有、販賣
      及轉讓。本件亦無證據證明被告戊○○於購入第一級毒品
      海洛因、第二級毒品甲基安非他命時即有販出之意圖，故
      核被告戊○○如附表一、二所為，均係犯修正前毒品危害
      防制條例第4條第1項之販賣第一級毒品罪；如附表三所為
      ，均係犯修正前毒品危害防制條例第4條第2項之販賣第二
      級毒品罪；如附表四所為，則係犯修正前毒品危害防制條
      例第4條第6項、第2項之販賣第二級毒品未遂罪；如犯罪
      事實欄一、（二）所載，則係犯毒品危害防制條例第8條
      第1項之轉讓第一級毒品罪。被告因販賣、轉讓毒品而持
      有第一級毒品海洛因及第二級毒品甲基安非他命之低度行
      為，應為販賣、轉讓之高度行為所吸收，均不另論罪。
（三）按數行為於同時同地或密切接近之時地實施，侵害同一之
      法益，各行為之獨立性極為薄弱，依一般社會健全觀念，
      在時間差距上，難以強行分開，在刑法評價上，以視為數
      個舉動之接續施行，合為包括之一行為予以評價，較為合
      理，則屬接續犯，而為包括之一罪（最高法院86年台上字
      第3295號判例可資參照）。本件被告分別於不同時間、地
      點販賣第一級毒品海洛因、第二級毒品甲基安非他命，每
      次在時間及地點差距上，可以分開，在刑法評價上，各具
      獨立性，各次行為皆可單獨成立犯罪，顯非於同時同地或
      密切接近之時地實施犯罪之接續犯。另所謂集合犯，係指
      依一般社會通念，特定犯罪行為具有反覆實施之特性，立
      法者於制定刑罰法律之初，亦已認知該種行為類型之反覆
      性，而有意藉由法條中客觀構成要件之行為要素，含括上
      開具有反覆實施特性之數個犯罪行為，仍僅接受一次刑法
      之評價為已足。而販賣毒品罪，不論行為人或為零星偶一
      為之，或不間斷為之，其於行為終了時，即已達營利之目
      的，自難認立法者於制定刑罰法律之初，已認知販賣毒品
      行為必屬具反覆性之犯罪，且有意藉由法條中客觀構成要
      件之行為要素，含括上開具有反覆實施特性之數個犯罪行
      為。況依94年2月2日總統令修正公布，並自95年7月1日施
      行之刑法，其修正既依據「刑罰公平原則」之考量，刪除
      有關連續犯之規定，並將含有連續犯性質之常業犯一併全
      數刪除（參見刑法修正草案總說明），則再以集合犯之概
      念評價多數販賣毒品之行為，即有不當。準此，本件被告
      戊○○如附表所示多次販賣第一級毒品、販賣第二級毒品
      之行為，當無論以接續犯或集合犯之餘地，此時則應回歸
      一般刑法上行為單、複數之認定，而予論罪科刑，較稱妥
      適。是被告戊○○所犯如附表一、二所示販賣第一級毒品
      、如附表三、四所示販賣第二級毒品及如犯罪事實欄一、
      （二）所載之轉讓第一級毒品各罪間，犯意各別，行為互
      殊，應予分論併罰。
（四）被告前有如犯罪事實欄所載刑之宣告及執行，有臺灣高等
      法院被告前案紀錄表在卷可按，其於有期徒刑執行完畢後
      5年內，故意再犯本件最重本刑均為有期徒刑以上之各罪
      ，皆屬累犯，除販賣第一級毒品罪之法定刑為死刑、無期
      徒刑部分，及販賣第二級毒品罪之法定刑為無期徒刑部分
      ，依法均不得加重外，其餘有期徒刑、罰金刑部分均應依
      刑法第47條第1項之規定加重其刑。
（五）被告戊○○於偵查中及審判中就所涉之轉讓第一級毒品海
      洛因予甲○○部分自白犯行，應適用毒品危害防制條例第
      17條第2項之規定，減輕其刑；被告戊○○就如附表四所
      示販賣第二級毒品予證人乙○○部分，已著手於販賣第二
      級毒品行為之實行而不遂，為未遂犯，爰依刑法第25 條
      第2項之規定，按既遂犯之刑度減輕其刑，並先加重後減
      之。被告於附表三編號4部分之販賣第二級毒品甲基安非
      他命予辛○○部分，係利用不知情之女子將第二級毒品甲
      基安非命交付辛○○，此部分為間接正犯。
（六）按刑之量定，為求個案裁判之妥當性，法律固賦予法院裁
      量權，但此項裁量權之行使，除應依刑法第57條規定，審
      酌行為人及其行為等一切情狀，為整體之評價，並應顧及
      比例原則與平等原則，使罪刑均衡，輕重得宜，以契合社
      會之法律感情。又刑法第59條規定犯罪之情狀可憫恕者，
      得酌量減輕其刑，其所謂「犯罪之情狀」，與同法第57條
      規定科刑時應審酌之一切情狀，並非有截然不同之領域，
      於裁判上酌減其刑時，應就犯罪一切情狀，予以全盤考量
      ，審酌其犯罪有無可憫恕之事由（即有無特殊之原因與環
      境，在客觀上足以引起一般同情，以及宣告法定低度刑，
      是否猶嫌過重等等），以為判斷。本院審酌被告戊○○販
      賣第一級毒品罪之法定刑為「死刑或無期徒刑；處無期徒
      刑者，得併科新臺幣1千萬元以下罰金」，然同為販賣第
      一級毒品之人，其原因動機不一，犯罪情節未必盡相同，
      或有大盤毒梟者，亦有中、小盤之分，甚或僅止於吸毒者
      友儕間為求互通有無之有償轉讓者亦有之，其販賣行為所
      造成危害社會之程度自屬有異，法律科處此類犯罪，所設
      之法定最低本刑卻同為「無期徒刑者，得併科新臺幣1千
      萬元以下罰金」，不可謂不重，自非不可依客觀之犯行與
      主觀之惡性二者加以考量其情狀是否有可憫恕之處，適用
      刑法第59條之規定酌量減輕其刑，期使個案裁判之量刑能
      斟酌至當，符合比例原則。查被告戊○○各次販賣第一級
      毒品之行為，雖無視國家對於杜絕毒品危害之禁令，行為
      固屬不當，販賣次數亦甚多，應予非難，然其仍屬零星販
      賣，每次販賣金額非鉅，且各次販賣所得及所販賣之數量
      非鉅，犯罪所得非多，所販賣之對象非多，其散播毒品之
      範圍及數量有限，且本件並無扣得大量之毒品，犯罪之情
      節尚非至惡，其因一時貪念，致罹重典，相對於長期大量
      販賣毒品之大毒梟而言，其對社會治安及國民健康之危害
      顯然較小，從被告犯案情節觀之，倘仍遽處以法定本刑之
      最低刑度，無異失之過苛而不盡情理，不免予人情輕法重
      之感，且難謂符合罪刑相當性及比例原則，更無從與大毒
      梟之惡行有所區隔，是其犯罪情狀相較於法定之重刑，在
      客觀上足以引起一般人之同情，情節尚堪憫恕，爰均依刑
      法第59條之規定，就其所犯各次販賣第一級毒品罪，均酌
      量減輕其刑，且就此部分同時具有加重及減輕事由，就法
      定刑為有期徒刑、罰金刑部分應依刑法第71條第1項規定
      先加後減，至於法定本刑為死刑、無期徒刑部分，僅予減
      輕其刑。
（七）爰審酌被告有多次犯罪前案紀錄，其素行並非良好，且其
      曾因違反毒品危害防制條例案件，經法院判刑確定並執行
      （參卷附臺灣高等法院被告前案紀錄表），是其明知海洛
      因、甲基安非他命係戕害人身心之毒品，為貪圖不法利益
      ，竟販賣及轉讓予他人施用，危害社會治安及國民健康，
      且販賣毒品為政府戮力查緝之罪，海洛因、甲基安非他命
      皆足以使施用者導致精神、性格異常，造成生命危險之生
      理成癮性及心理依賴性，且使購買者有時為購買海洛因、
      甲基安非他命而另起犯罪之心，惟念被告各次販賣毒品之
      所得、數量均非多，暨被告否認販賣第一級、第二級毒品
      犯行及坦承轉讓第一級毒品之犯行等犯後態度之一切情狀
      ，就販賣第一級毒品及第二級毒品部分，分別量處如附表
      所示之刑，就轉讓第一級毒品部分則量處有期徒刑十月，
      以資懲儆，並依法量定應執行之刑，檢察官請求定應執行
      刑有期徒徒22年以上，尚屬過重。
（八）檢察官另請求對被告依刑法第90條第1項為保安處分強制
      工作之諭知部分，按保安處分係針對受處分人將來之危險
      性所為之處置，以達教化、治療之目的，為刑罰之補充制
      度。我國現行刑法採刑罰與保安處分雙軌制，係在維持行
      為責任之刑罰原則下，為協助行為人再社會化之功能，以
      及改善行為人潛在之危險性格，期能達成根治犯罪原因、
      預防犯罪之特別目的。是保安處分中之強制工作，旨在對
      嚴重職業性犯罪及欠缺正確工作觀念或無正常工作因而犯
      罪者，強制其從事勞動，學習一技之長及正確之謀生觀念
      ，使其日後重返社會，能適應社會生活。刑法第90條第1
      項規定：有犯罪之習慣或以犯罪為常業或因遊蕩或懶惰成
      習而犯罪者，得於刑之執行完畢或赦免後，令入勞動場所
      ，強制工作。即係本於保安處分應受比例原則之規範，使
      保安處分之宣告，與行為人所為行為之嚴重性、行為人所
      表現之危險性及對於行為人未來行為之期待性相當之意旨
      而制定，而由法院視行為人之危險性格，決定應否令入勞
      動處所強制工作，以達預防之目的（最高法院94年度台上
      字第6519號判決參照），本件依上所述，被告販賣毒品之
      期間、數量、金額、販賣對象、人數及有施用毒品前科等
      情觀之，查被告固係販賣毒品牟利，然本案並無積極證據
      證明被告係欠缺正確工作觀念或因無正常工作而犯罪，且
      被告因販賣毒品所取得之價金僅2萬元，數量均非鉅，綜
      核被告所表現之危險性、對其未來之期待性及比例原則等
      情以觀，足認宣告如主文所示之刑及所定應執行之刑（屬
      長期自由期），與其等犯行之處罰已屬相當，並足收儆懲
      之效，尚無併予諭知強制工作之必要，附此敘明。
（九）扣案之海洛因2包（驗餘淨重合計0.3248公克，含包裝袋2
      個）、甲基安非他命1包（驗餘淨重0.1913公克，含包裝
      袋1 個），非本件上開犯罪事實所販賣、轉讓之第一級毒
      品海洛因及所販賣之第二級毒品甲基安非他命，爰不予上
      開各次犯罪項下諭知沒收銷燬，惟仍是本件查獲之第一級
      毒品、第二級毒品，不問屬於犯人與否，於定應執行刑後
      依毒品危害防制條例第18條第1項於定應執行刑後諭知沒
      收銷燬之；另扣案之甲基安非他命1包（驗餘淨重0. 0224
      公克，含包裝袋1個）係查獲之第二級毒品，亦應依毒品
      危害防制條例第18條第1項前段規定宣告沒收銷燬之；又
      按毒品危害防制條例第19條第1項規定，犯販賣毒品罪者
      ，其犯罪所得之財物均沒收之，係採義務沒收主義。故販
      賣毒品所得之對價，不問其中成本若干，利潤多少，均應
      全部諭知沒收，貫徹政府查禁煙毒之決心，以符立法本旨
      ；又犯毒品危害防制條例第4條之販賣第一級或第二級毒
      品罪者，依同條例第19條第1項規定，其因犯罪所得之物
      沒收之，如全部或一部不能沒收時，追徵其價額或以其財
      產抵償之。所稱因犯罪所得之物，自以實際所得者為限，
      苟無所得或尚未取得者，自無從為沒收及追繳或抵償之諭
      知。查，扣案之VK廠牌行動電話1支（序號：00000000000
      0000號、含門號0000000000號SIM卡1枚）、電子秤1台、
      分裝袋1批，被告戊○○坦承為其所有並使用，且上開扣
      案物品並用於販賣第一、二級毒品之用，依毒品危害防制
      條例第19條第1項沒收之（因已扣案，自無不能沒收之情
      形，故毋庸諭知追徵其價額）；本件被告戊○○犯罪所得
      （均如附表所示），並未扣案，然依上開說明及毒品危害
      防制條例第19條第1項之規定，仍應予沒收，如全部或一
      部不能沒收時，則由被告財產抵償之。
肆、適用法律之依據：刑事訴訟法第299條第1項前段、修正前毒
    品危害防制條例第4條第1項、第2項、第6項，毒品危害防制
    條例第8條第1項、第17條第2項、第18條第1項前段、第19條
    第1項，刑法第2條第1項前段、第11條、第25條第2項、第47
    條第1項、第59條、第51條第5款。
中    華    民    國    99    年    6    月     28    日
                  刑事第六庭  審判長法  官   林三元
                                    法  官   高英賓
                                    法  官   黃益茂
以上正本證明與原本無異。
如不服本判決應於收受送達後10日內向本院提出上訴書狀，並應
敘述具體理由；其未敘述上訴理由者，應於上訴期間屆滿後20日
內向本院補提理由書（均須按他造當事人之人數附繕本）「切勿
逕送上級法院」。
                                    書記官   蔡秋明
中    華    民    國    99    年    6    月     28    日
附錄本案論罪科刑法條全文：
修正前毒品危害防制條例第4條第1項、第2項、第6項
製造、運輸、販賣第一級毒品者，處死刑或無期徒刑；處無期徒
刑者，得併科新臺幣 1 千萬元以下罰金。
製造、運輸、販賣第二級毒品者，處無期徒刑或 7 年以上有期
徒刑，得併科新臺幣 7百萬元以下罰金。
前五項之未遂犯罰之。
毒品危害防制條例第8條第1項
轉讓第一級毒品者，處 1 年以上 7 年以下有期徒刑，得併科新
臺幣 1 百萬元以下罰金。
┌────────────────────────────────────┐
│附表一：販賣第一級毒品予丁○○部分                                      │
├─┬────┬─────┬─────────────┬─────────┤
│編│時    間│地  點    │販  賣  毒  品  之  方  式│罪  刑  及  沒  收│
│號│        │          │                          │                  │
├─┼────┼─────┼─────────────┼─────────┤
│1 │97年8月 │臺中縣太平│戊○○於97年8月15日18時49 │戊○○犯販賣第一級│
│  │15日19時│市○○街59│分許，先以0000000000號行動│毒品罪，累犯，處有│
│  │15分許  │號3 樓陳志│電話撥給丁○○所持用之0987│期徒刑壹拾陸年。扣│
│  │        │南住處房間│811820號行動電話，表示有不│案之VK廠牌行動電話│
│  │        │內        │錯的海洛因可出售，並與郭力│壹支（序號：358506│
│  │        │          │仁相約在前址其住處樓下見面│000000000號、含門 │
│  │        │          │，俟丁○○到達後，即於97年│號0000000000號SIM │
│  │        │          │8 月15日19時12分許，以其所│卡壹枚）、電子秤壹│
│  │        │          │持用之0000000000號行動電話│台、分裝袋壹批，均│
│  │        │          │撥打給戊○○，表示已到達，│沒收；未扣案之販賣│
│  │        │          │戊○○即於2、3分鐘後下樓，│第一級毒品所得新臺│
│  │        │          │並帶丁○○上到戊○○前址住│幣壹仟元沒收，如全│
│  │        │          │處3樓，再出售並交付第一級 │部或一部不能沒收時│
│  │        │          │毒品海洛因1包（重量不詳） │，以其財產抵償之。│
│  │        │          │予丁○○，並向丁○○收受交│                  │
│  │        │          │易毒品之價金新臺幣（下同）│                  │
│  │        │          │1000元。                  │                  │
├─┴────┴─────┴─────────────┴─────────┤
│附表二：販賣第一級毒品予甲○○部分                                      │
├─┬────┬─────┬─────────────┬─────────┤
│編│時    間│地  點    │販  賣  毒  品  之  方  式│罪  刑  及  沒  收│
│號│        │          │                          │                  │
├─┼────┼─────┼─────────────┼─────────┤
│1 │97年8月 │臺中縣太平│甲○○於97年8月19日19時50 │戊○○犯販賣第一級│
│  │19日19時│市○○街59│分許，以其所持有之00000000│毒品罪，累犯，處有│
│  │50分許  │號戊○○住│07號行動電話與戊○○所持用│期徒刑壹拾陸年。扣││
│  │        │處        │之0000000000號行動電話聯繫│案之VK廠牌行動電話│
│  │        │          │，雙方相約在戊○○前址住處│壹支（序號：358506│
│  │        │          │見面交易，俟甲○○到達後，│000000000號、含門 │
│  │        │          │後戊○○即出售並交付第一級│號0000000000號SIM │
│  │        │          │毒品海洛因1包（重量不詳） │卡壹枚）、電子秤壹│
│  │        │          │予甲○○，並向甲○○收受交│台、分裝袋壹批，均│
│  │        │          │易毒品之價金500元。       │沒收；未扣案之販賣│
│  │        │          │                          │第一級毒品所得新臺│
│  │        │          │                          │幣伍佰元沒收，如全│
│  │        │          │                          │部或一部不能沒收時│
│  │        │          │                          │，以其財產抵償之。│
│  │        │          │                          │                  │
├─┼────┼─────┼─────────────┼─────────┤
│2 │97年8月 │臺中縣太平│甲○○於97年8月22日4時5分 │戊○○犯販賣第一級│
│  │22日4時 │市○○街59│許，先以其綽號「空仔」之友│毒品罪，累犯，處有│
│  │36分許  │號戊○○住│人之0000000000號行動電話傳│期徒刑壹拾陸年。扣│
│  │        │處        │簡訊至戊○○所持用之091788│案之VK廠牌行動電話│
│  │        │          │5266號行動電話，請戊○○回│壹支（序號：358506│
│  │        │          │電，戊○○即於同日4時6分許│000000000號、含門 │
│  │        │          │，以其所持用之前揭行動電話│號0000000000號SIM │
│  │        │          │撥打甲○○所持用之00000000│卡壹枚）、電子秤壹│
│  │        │          │07號行動電話聯繫，雙方相約│台、分裝袋壹批，均│
│  │        │          │在前址戊○○住處樓下見面交│沒收；未扣案之販賣│
│  │        │          │易毒品，俟甲○○到達後，即│第一級毒品所得新臺│
│  │        │          │於97年8月22日4時36分許，以│幣伍佰元沒收，如全│
│  │        │          │綽號「空仔」所持用之093278│部或一部不能沒收時│
│  │        │          │7542號行動電話撥打戊○○前│，以其財產抵償之。│
│  │        │          │揭行動電話，表示已到達，陳│                  │
│  │        │          │志南即下樓帶甲○○、綽號「│                  │
│  │        │          │空仔」2人上到戊○○前址住 │                  │
│  │        │          │處3樓，再出售並交付第一級 │                  │
│  │        │          │毒品海洛因1包（重量不詳） │                  │
│  │        │          │予甲○○，並向甲○○收受交│                  │
│  │        │          │易毒品之價金500元。       │                  │
│  │        │          │                          │                  │
├─┼────┼─────┼─────────────┼─────────┤
│3 │97年8月 │臺中縣太平│甲○○於97年8月22日22時54 │戊○○犯販賣第一級│
│  │22日23時│市○○街59│分許，以其所持有之00000000│毒品罪，累犯，處有│
│  │14分許  │號戊○○住│21號行動電話與戊○○所持用│期徒刑壹拾陸年。扣│
│  │        │處        │之0000000000號行動電話聯繫│案之VK廠牌行動電話│
│  │        │          │，雙方相約於20分鐘後，在陳│壹支（序號：358506│
│  │        │          │志南前址住處見面交易毒品，│000000000號、含門 │
│  │        │          │俟甲○○到達後，戊○○即出│號0000000000號SIM │
│  │        │          │售並交付第一級毒品海洛因1 │卡壹枚）、電子秤壹│
│  │        │          │包（重量不詳）予甲○○，並│台、分裝袋壹批，均│
│  │        │          │向甲○○收受交易毒品之價金│沒收；未扣案之販賣│
│  │        │          │500元。                   │第一級毒品所得新臺│
│  │        │          │                          │幣伍佰元沒收，如全│
│  │        │          │                          │部或一部不能沒收時│
│  │        │          │                          │，以其財產抵償之。│
├─┼────┼─────┼─────────────┼─────────┤
│4 │97年8月 │臺中市大雅│甲○○於97年8月24日22時19 │戊○○犯販賣第一級│
│  │24日22時│路與太原路│分許，以其所持有之00000000│毒品罪，累犯，處有│
│  │19分許  │口附近某統│21號行動電話與戊○○所持用│期徒刑壹拾陸年。扣│
│  │        │一超商前  │之0000000000號行動電話聯繫│案之VK廠牌行動電話│
│  │        │          │，雙方相約在前址見面交易毒│壹支（序號：358506│
│  │        │          │品，俟甲○○到達後，戊○○│000000000號、含門 │
│  │        │          │即出售並交付第一級毒品海洛│號0000000 000號SIM│
│  │        │          │因1包（重量不詳）予甲○○ │卡壹枚）、電子秤壹│
│  │        │          │，並向甲○○收受交易毒品之│台、分裝袋壹批，均│
│  │        │          │價金500元。               │沒收；未扣案之販賣│
│  │        │          │                          │第一級毒品所得新臺│
│  │        │          │                          │幣伍佰元沒收，如全│
│  │        │          │                          │部或一部不能沒收時│
│  │        │          │                          │，以其財產抵償之。│
│  │        │          │                          │                  │
├─┼────┼─────┼─────────────┼─────────┤
│5 │97年8月 │臺中縣太平│甲○○於97年8月26日3時21分│戊○○犯販賣第一級│
│  │26日3時 │市○○街59│許，以其所持有之0000000000│毒品罪，累犯，處有│
│  │21分許  │號戊○○住│號行動電話撥打戊○○所持用│期徒刑壹拾陸年。扣│
│  │        │處        │之0000000000號行動電話聯繫│案之VK廠牌行動電話│
│  │        │          │，表示自己快到戊○○前址住│壹支（序號：358506│
│  │        │          │處，戊○○即下樓開門帶李鳳│000000000號、含門 │
│  │        │          │川，並在前址處出售並交付第│號0000000000號SIM │
│  │        │          │一級毒品海洛因1包（重量不 │卡壹枚）、電子秤壹│
│  │        │          │詳）予甲○○，並向甲○○收│台、分裝袋壹批，均│
│  │        │          │受交易毒品之價金500元。   │沒收；未扣案之販賣│
│  │        │          │                          │第一級毒品所得新臺│
│  │        │          │                          │幣伍佰元沒收，如全│
│  │        │          │                          │部或一部不能沒收時│
│  │        │          │                          │，以其財產抵償之。│
│  │        │          │                          │                  │
├─┼────┼─────┼─────────────┼─────────┤
│6 │97年8月 │臺中縣太平│甲○○於97年8月31日20時9分│戊○○犯販賣第一級│
│  │31日20時│市○○街59│許，以其所持有之0000000000│毒品罪，累犯，處有│
│  │9分許   │號戊○○住│號行動電話與戊○○所持用之│期徒刑壹拾陸年。扣│
│  │        │處        │0000000000號行動電話聯繫，│案之VK廠牌行動電話│
│  │        │          │雙方相約在戊○○前址住處見│壹支（序號：358506│
│  │        │          │面交易，俟甲○○到達後，陳│00000000 0號、含門│
│  │        │          │志南即出售並交付第一級毒品│號0000000 000號SIM│
│  │        │          │海洛因1包（重量不詳）予李 │卡壹枚）、電子秤壹│
│  │        │          │鳳川，並向甲○○收受交易毒│台、分裝袋壹批，均│
│  │        │          │品之價金500元。           │沒收；未扣案之販賣│
│  │        │          │                          │第一級毒品所得新臺│
│  │        │          │                          │幣伍佰元沒收，如全│
│  │        │          │                          │部或一部不能沒收時│
│  │        │          │                          │，以其財產抵償之。│
│  │        │          │                          │                  │
├─┴────┴─────┴─────────────┴─────────┤
│附表三：販賣第二級毒品予辛○○部分                                      │
├─┬────┬─────┬─────────────┬─────────┤
│編│時    間│地  點    │販  賣  毒  品  之  方  式│罪  刑  及  沒  收│
│號│        │          │                          │                  │
├─┼────┼─────┼─────────────┼─────────┤
│1 │97年8月 │臺中縣太平│辛○○於97年8月16日15時15 │戊○○犯販賣第二級│
│  │16日18時│市○○街59│分許，以0000000000號行動電│毒品罪，累犯，處有│
│  │28分許  │號戊○○住│話與戊○○所持用之00000000│期徒刑捌年。扣案之│
│  │        │處巷口    │66號行動電話聯繫，雙方於電│VK廠牌行動電話壹支│
│  │        │          │話中完成約定交易毒品之事宜│（序號：0000000000│
│  │        │          │後，俟辛○○於同日18時28分│66730號、含門號091│
│  │        │          │許，到達前址處後，再撥打陳│0000000號SIM卡壹枚│
│  │        │          │志南前揭行動電話通知戊○○│）、電子秤壹台、分│
│  │        │          │，戊○○即於前揭時間、地點│裝袋壹批，均沒收；│
│  │        │          │出售並交付第二級毒品甲基安│未扣案之販賣第二級│
│  │        │          │非他命1包（重量不詳）予趙 │毒品所得新臺幣壹仟│
│  │        │          │嘉興，並向辛○○收受交易毒│元沒收，如全部或一│
│  │        │          │品之價金1000元。          │部不能沒收時，以其│
│  │        │          │                          │財產抵償之。      │
├─┼────┼─────┼─────────────┼─────────┤
│2 │97年8月 │臺中縣太平│辛○○於97年8月19日22時29 │戊○○犯販賣第二級│
│  │19日22時│市○○街59│分許，以00-00000000號電話 │毒品罪，累犯，處有│
│  │49分許  │號戊○○住│與戊○○所持用之0000000000│期徒刑捌年。扣案之│
│  │        │處巷口    │號行動電話聯繫，雙方於電話│VK廠牌行動電話壹支│
│  │        │          │中完成約定交易毒品之事宜後│（序號：00000000  │
│  │        │          │，俟辛○○於同日22時43分許│0000000號、含門號0│
│  │        │          │、22時49分許，到達前址處後│910000000號SIM卡壹│
│  │        │          │，再以0000000000號行動電話│枚）、電子秤壹台、│
│  │        │          │撥打戊○○前揭行動電話通知│分裝袋壹批，均沒收│
│  │        │          │戊○○，戊○○即於前揭時間│；未扣案之販賣第二│
│  │        │          │、地點出售並交付第二級毒品│級毒品所得新臺幣壹│
│  │        │          │甲基安非他命1包（重量不詳 │仟元沒收，如全部或│
│  │        │          │）予辛○○，並向辛○○收受│一部不能沒收時，以│
│  │        │          │交易毒品之價金1000元。    │其財產抵償之。    │
├─┼────┼─────┼─────────────┼─────────┤
│3 │97年8月 │臺中市五義│辛○○於97年8月21日18時53 │戊○○犯販賣第二級│
│  │21日20時│街附近某便│分許，以0000000000號行動電│毒品罪，累犯，處有│
│  │15分許  │利商店    │話與戊○○所持用之00000000│期徒刑捌年。扣案之│
│  │        │          │66號行動電話聯繫，雙方於電│之VK廠牌行動電話壹│
│  │        │          │話中完成約定交易毒品之事宜│支（序號：00000000│
│  │        │          │後，俟戊○○於同日20時15分│0000000號、含門號0│
│  │        │          │許，到達前址處後，再撥打趙│910000000號SIM卡壹│
│  │        │          │嘉興前揭行動電話通知辛○○│枚）、電子秤壹台、│
│  │        │          │，戊○○即於前揭時間、地點│分裝袋壹批，均沒收│
│  │        │          │出售並交付第二級毒品甲基安│；未扣案之販賣第二│
│  │        │          │非他命1包（重量不詳）予趙 │級毒品所得新臺幣參│
│  │        │          │嘉興，並向辛○○收受交易毒│仟元沒收，如全部或│
│  │        │          │品之價金3000元。          │一部不能沒收時，以│
│  │        │          │                          │其財產抵償之。    │
├─┼────┼─────┼─────────────┼─────────┤
│4 │97年8月 │臺中縣太平│辛○○於97年8月23日16時57 │戊○○犯販賣第二級│
│  │23日20時│市○○街59│分許，以00-00000000號電話 │毒品罪，累犯，處有│
│  │51分許  │號戊○○住│與戊○○所持用之0000000000│期徒刑捌年。扣案之│
│  │        │處附近某雜│號行動電話聯繫，向戊○○訂│VK廠牌行動電話壹支│
│  │        │貨店      │購3000元之甲基安非他命，後│（序號：00000000  │
│  │        │          │再於同日20時22分許，以其所│0000000號、含門號0│
│  │        │          │持用之0000000000號行動電話│910000000號SIM卡壹│
│  │        │          │傳簡訊至戊○○上開行動電話│枚）、電子秤壹台、│
│  │        │          │詢問訂購之甲基安非他命是否│分裝袋壹批，均沒收│
│  │        │          │備妥，戊○○即於同日20時26│；未扣案之販賣第二│
│  │        │          │分回電表示已準備好，請趙嘉│級毒品所得新臺幣參│
│  │        │          │興到前址住處交易，俟辛○○│仟元沒收，如全部或│
│  │        │          │於同日20時49分許，到達前址│一部不能沒收時，以│
│  │        │          │處後，再撥打戊○○前揭行動│其財產抵償之。    │
│  │        │          │電話通知戊○○，戊○○乃於│                  │
│  │        │          │前揭時間、地點委由不知情之│                  │
│  │        │          │不詳成年女子交付第二級毒品│                  │
│  │        │          │甲基安非他命1小包（重量不 │                  │
│  │        │          │詳）予辛○○，並向辛○○收│                  │
│  │        │          │受交易毒品之價金3000元。  │                  │
├─┼────┼─────┼─────────────┼─────────┤
│5 │97年8月 │臺中市五義│戊○○先於97年8月25日0時2 │戊○○犯販賣第二級│
│  │25日1時 │街137號趙 │分許，以其所持用之00000000│毒品罪，累犯，處有│
│  │27分許  │嘉興住處附│66號行動電話與辛○○所持用│期徒刑捌年。扣案之│
│  │        │近某便利商│之0000000000號行動電話聯繫│VK廠牌行動電話壹支│
│  │        │店        │，表示有甲基安非他命可出售│（序號：0000000000│
│  │        │          │，後辛○○於同日0時55分許 │66730號、含門號091│
│  │        │          │，以00-00000000號電話回撥 │0000000號SIM卡壹枚│
│  │        │          │給戊○○，雙方於電話中完成│）、電子秤壹台、分│
│  │        │          │約定交易毒品之事宜後，俟陳│裝袋壹批，均沒收；│
│  │        │          │志南於同日1時27分許，到達 │未扣案之販賣第二級│
│  │        │          │前址處後，再撥打辛○○前揭│毒品所得新臺幣貳仟│
│  │        │          │行動電話通知辛○○，而於前│元沒收，如全部或一│
│  │        │          │揭時間、地點出售並交付第二│部不能沒收時，以其│
│  │        │          │級毒品甲基安非他命1小包（ │財產抵償之。      │
│  │        │          │重量不詳）予辛○○，並向趙│                  │
│  │        │          │嘉興收受交易毒品之價金2000│                  │
│  │        │          │元。                      │                  │
├─┼────┼─────┼─────────────┼─────────┤
│6 │97年8月 │臺中縣太平│辛○○於97年8月25日21時47 │戊○○犯販賣第二級│
│  │25日22時│市○○街59│分許，先以所持用之00000000│毒品罪，累犯，處有│
│  │54分許  │號戊○○住│64號行動電話傳簡訊至戊○○│期徒刑捌年。扣案之│
│  │        │處附近    │所持用之0000000000號行動電│VK廠牌行動電話壹支│
│  │        │          │話，向戊○○訂購4分之1之甲│（序號：0000000000│
│  │        │          │基安非他命，戊○○即於同日│66730號、含門號091│
│  │        │          │21時55分許回撥電話給辛○○│0000000號SIM卡壹枚│
│  │        │          │，雙方於電話中約定交易毒品│）、電子秤壹台、分│
│  │        │          │事宜後，俟辛○○於同日22時│裝袋壹批，均沒收；│
│  │        │          │54分許，到達前址處後，再撥│未扣案之販賣第二級│
│  │        │          │打戊○○前揭行動電話通知陳│毒品所得新臺幣貳仟│
│  │        │          │志南，戊○○乃於前揭時間、│元沒收，如全部或一│
│  │        │          │地點出售並交付第二級毒品甲│部不能沒收時，以其│
│  │        │          │基安非他命1包（重量不詳） │財產抵償之。      │
│  │        │          │予辛○○，並向辛○○收受交│                  │
│  │        │          │易毒品之價金2000元。      │                  │
├─┼────┼─────┼─────────────┼─────────┤
│7 │97年8月 │臺中市五義│辛○○於97年8月28日16時9分│戊○○犯販賣第二級│
│  │28日20時│街137號趙 │許、19時24分許，以所持用之│毒品罪，累犯，處有│
│  │19分許  │嘉興住處附│0000000000號行動電話與陳志│期徒刑捌年。扣案之│
│  │        │近        │南所持用之0000000000號行動│VK廠牌行動電話壹支│
│  │        │          │電話聯繫，雙方於電話中完成│（序號：0000000000│
│  │        │          │約定交易毒品事宜，俟戊○○│66730號、含門號091│
│  │        │          │於同日20時19分許，到達前址│0000000號SIM卡壹枚│
│  │        │          │處後，再撥打辛○○前揭行動│）、電子秤壹台、分│
│  │        │          │電話通知辛○○，戊○○乃於│裝袋壹批，均沒收；│
│  │        │          │前揭時間、地點出售並交付第│未扣案之販賣第二級│
│  │        │          │二級毒品甲基安非他命1包（ │毒品所得新臺幣貳仟│
│  │        │          │重量不詳）予辛○○，並向趙│元沒收，如全部或一│
│  │        │          │嘉興收受交易毒品之價金2000│部不能沒收時，以  │
│  │        │          │元。                      │其財產抵償之。    │
├─┼────┼─────┼─────────────┼─────────┤
│8 │97年9月 │臺中市五義│辛○○於97年9月2日17時16分│戊○○犯販賣第二級│
│  │2日21時 │街與學士路│許、17時28分許，以00-00000│毒品罪，累犯，處有│
│  │25分許  │口        │082號電話與戊○○所持用之0│期徒刑捌年。扣案之│
│  │        │          │910000000號行動電話聯繫， │VK廠牌行動電話壹支│
│  │        │          │雙方於電話中完成約定交易毒│（序號：0000000000│
│  │        │          │品事宜，俟戊○○於同日21時│66730號、含門號091│
│  │        │          │18分許，到達前址附近時，即│0000000號SIM卡壹枚│
│  │        │          │撥打辛○○所持用之00000000│）、電子秤壹台、分│
│  │        │          │64前揭行動電話通知辛○○，│裝袋壹批，均沒收；│
│  │        │          │辛○○則於前揭時間、地點坐│未扣案之販賣第二級│
│  │        │          │上戊○○所駕駛之車牌號碼65│毒品所得新臺幣貳仟│
│  │        │          │06-SJ號三菱白色自小客車， │元沒收，如全部或一│
│  │        │          │向戊○○購得第二級毒品甲基│部不能沒收時，以  │
│  │        │          │安非他命1包（含袋重約0.85 │其財產抵償之。    │
│  │        │          │公克），並交付交易毒品之價│                  │
│  │        │          │金2000元後，於同日21時30分│                  │
│  │        │          │許，在臺中市○○街137號前 │                  │
│  │        │          │，為埋伏員警查獲辛○○，並│                  │
│  │        │          │扣得其向戊○○所購得之甲基│                  │
│  │        │          │安非他命1包（含袋重約0.85 │                  │
│  │        │          │公克）。                  │                  │
├─┴────┴─────┴─────────────┴─────────┤
│附表四：販賣第二級毒品予乙○○未遂部分                                  │
├─┬────┬─────┬─────────────┬─────────┤
│編│時    間│地  點    │販  賣  毒  品  之  方  式│罪  刑  及  沒  收│
│號│        │          │                          │                  │
├─┼────┼─────┼─────────────┼─────────┤
│1 │97年9月3│臺中縣太平│乙○○於97年9月3日9時39分 │戊○○犯販賣第二級│
│  │日14時30│市○○路3 │許、10時12分許、12時11分許│毒品未遂罪，累犯，│
│  │分許    │段93巷「菲│、13時16分許、13時21分許，│處有期徒刑肆年。扣│
│  │        │力貓遊藝場│以0000000000號、0000000000│案之第二級毒品甲基│
│  │        │」門口豆花│號行動電話與戊○○所持用之│安非他命壹包（驗餘│
│  │        │攤位前    │0000000000號行動電話聯繫，│淨重合計零點壹玖壹│
│  │        │          │表示欲購買8分之1錢之甲基安│參公克）沒收銷燬之│
│  │        │          │非他命，雙方相約在前址處見│；VK廠牌行動電話壹│
│  │        │          │面交易，俟戊○○駕駛車牌號│支（序號：00000000│
│  │        │          │碼1732-HR號自小客車搭載李 │0000000號、含門號 │
│  │        │          │鳳川到達後，乙○○即進入該│0000000000號SIM卡 │
│  │        │          │車之後座，乙○○因現金不夠│壹枚）、電子秤壹台│
│  │        │          │，戊○○即稱沒錢可以將行動│、分裝袋壹批，均沒│
│  │        │          │電話出售給伊，惟尚未交付甲│收。              │
│  │        │          │基安他命時，即為警查獲而未│                  │
│  │        │          │遂。                      │                  │
└─┴────┴─────┴─────────────┴─────────┘

司法院資訊處製作；財團法人民間司法改革基金會備份。
